【裁判字號】    98,軍上,2
【裁判日期】    980226
【裁判案由】    違反毒品危害防制條例
【裁判全文】
臺灣高等法院臺中分院刑事判決           98年度軍上字第2號
上  訴  人
即  被  告  甲○
上列上訴人因違反毒品危害防制條例案件，不服國防部高等軍事
法院高雄分院97年度上訴字第72號中華民國98年1 月23日第二審
判決（起訴案號：國防部中部地方軍事法院檢察署97年度毒偵字
第33號），提起上訴，本院判決如下：
    主  文
上訴駁回。
     理  由
一、按當事人不服高等軍事法院宣告有期徒刑之上訴判決者，得
    以判決違背法令為理由，向高等法院提起上訴；上訴最高法
    院或高等法院之案件，準用刑事訴訟法關於上訴第三審之規
    定；軍事審判法第181條第5項、第206條第1項但書分別定有
    明文。據此，本院受理有關軍事法院移送審判之上訴案件，
    應準用刑事訴訟法關於上訴第三審之規定。而提起第三審上
    訴，應以原判決違背法令為理由，係屬法定要件。如果上訴
    理由狀並未依據卷內訴訟資料，具體指摘原判決不適用何種
    法則或如何適用不當，自應認其上訴為違背法律上之程式；
    或上訴理由狀，雖指摘原判決有違背法令，但未指明原判決
    有如何違法事由之具體情事，僅泛言有何條款之違法而無具
    體情事，或顯與法律規定得為第三審上訴理由之違法情形不
    相適合者，均應認其上訴為違背法律上之程式，予以駁回，
    此有最高法院76年度台上字第5771號判例意旨足資參照。
二、上訴人即被告（下稱被告）甲○第三審上訴意旨略以：原判
    決量刑過重，被告於假釋後並非沒有悔改，爰請求從輕量刑
    云云。
三、惟查：本件原判決依憑被告甲○之自白及中山醫學大學附設
    醫院97年5月2日尿液檢驗報告呈嗎啡性反應在卷可佐（臺中
    市警察局第一分局刑案偵查卷第11頁），認定被告涉犯毒品
    危害防制條例第10絛第1 項之施用第一級毒品罪犯行明確，
    已詳為查證，並說明理由。又按量刑輕重，屬事實審法院得
    依職權自由裁量之事項，苟斟酌刑法第57條各款所列情形而
    未逾越法定刑度，不得驟指為違法。原審所為之論斷，俱有
    卷存之證據資料可資覆按；從刑式上觀察，亦無違背法令情
    形。上訴意旨除請求從輕量刑外，對於原判決究竟如何違背
    法令，並未依據卷內資料為具體指摘，徒就原判決已認定之
    事實及得依職權裁量之事項，任意指摘為違法，顯與法律規
    定得為第三審上訴理由之違法情形，不相適合。應認被告之
    上訴違背法律上之程式，應予駁回。
據上論斷，應依軍事審判法第206條第1項但書、刑事訴訟法第39
5條前段，判決如主文。
中    華    民    國    98    年    2    月    26    日
            刑事第五庭  審判長法  官  趙  春  碧
                              法  官  賴  恭  利
                              法  官  何  秀  燕
以上正本證明與原本無異。
不得上訴。
                              書記官  郭  振  祥
中    華    民    國    98    年    2    月    26    日


司法院資訊處製作；財團法人民間司法改革基金會備份。
